【裁判字號】    89,易,4000
【裁判日期】    891121
【裁判案由】    竊盜
【裁判全文】
臺灣高雄地方法院刑事判決                        八十九年度易字第四號
    公  訴  人  臺灣高雄地方法院檢察署檢察官
    被      告  甲○○
右列被告因竊盜等案件，經檢察官提起公訴（八十九年度偵字第一八九八三號），本
院判決如左：
    主  文
甲○○毀越安全設備竊盜，未遂，累犯，處有期徒刑捌月。
    事  實
一、甲○○於民國八十六年間因竊盜、違反麻醉藥品管理條例等案件，經臺灣高雄地
    方法院分別判處有期徒刑六月、五月，經合併定執行刑為十月，嗣於八十七年七
    月二十三日接續執行完畢。
二、甲○○意圖為自己不法之所有，於八十九年八月二十二日下午四時十分許，基於
    侵入住宅及竊盜之犯意，毀壞乙○○位於高雄市旗津區○○○路五九一巷二號住
    處一樓窗外鐵條之安全設備後即未經乙○○之同意而踰越窗戶進入屋內，並至該
    處二樓房內翻尋可供行竊之財物，嗣於同日下午四時二十分許，適為乙○○及其
    妻返家時發現，旋報警當場將甲○○逮捕，始未竊得財物。
三、案經乙○○訴由高雄市政府警察局鼓山分局報告臺灣高雄地方法院檢察署檢察官
    偵查起訴。
    理  由
一、訊據被告甲○○矢口否認涉有右揭犯行，辯稱：我父親與屋主乙○○的父親原本
    即認識，當天是我父親要我去找乙○○的父親，我抵達乙○○住處時因門沒關，
    我就直接進去，但找不到人，正準備要離開時屋主乙○○就回來了，我並未至二
    樓房間內，且當時我亦未逃跑。我不是要去偷竊云云。經查：
（一）右揭事實業據告訴人乙○○於警訊及偵、審中指訴甚詳，其指稱：我出外時門
      確定有上鎖，我回家時發現被告正從二樓下來要往門外逃跑，事後經查看發現
      一樓屋外之鋁門窗外之鐵條有一條斷裂，住處二樓房內之衣櫃被打開、有被翻
      動過的痕跡。我家並無綽號「大胖」之人，我與被告並不認識亦無仇恨等語（
      參照其警訊筆錄、及本院八十九年十月十二日之訊問筆錄）。衡情告訴人既不
      認識被告、又無任何仇恨，告訴人顯無構詞誣陷被告之理，亦即其前開指訴應
      屬可採。是以被告辯稱其未翻動告訴人家中二樓房間衣櫃云云，不足採信。又
      被告雖辯稱其見到乙○○及其妻返家時並未逃跑云云，惟其於警訊業已供稱：
      因我當時害怕，所以往門外跑等語（參照其警訊筆錄），是以被告此部分辯稱
      不足採信。至告訴人乙○○家中一樓之鋁門窗條遭破壞等情，亦經證人陳永貴
      即當天至現場處理之警員於偵查中證述明確（參照偵查卷第十七頁），是以被
      告辯稱係直接推門進入告訴人家中云云，亦屬卸責之詞，不足採信。
（二）再查，被告於警訊時先是辯稱：因我朋友「志成」與別人打架，他委託我來找
      屋主即「大胖」出來排解，我與「志成」是在一位綽號「勇仔」的朋友那裡認
      識的」云云；於偵查中又辯稱：「志成」曾帶我去找過「大胖」，「大胖」就
      住在中洲三路五九一巷二號，他叫毛周東（譯音）；然其於本院調查時，則又
      改稱當天係因受父親之託要去該處要找乙○○的父親云云，顯然被告對於其當
      天為何至告訴人家中之理由，前後供述已有反覆不一之情形。且查，警方人員
      於案發當日晚間隨即帶同被告至綽號「勇仔」之友人住處查證時，「勇仔」卻
      陳稱根本不認識綽號「志成」之人等情，業經警員即證人陳永貴於偵查中證述
      明確（參照偵查卷第十七頁背面），而告訴人乙○○家中並無綽號「大胖」或
      稱「毛周東」之人等情，亦業經告訴人指稱明確，並有臺灣高雄地方法院檢察
      署電話紀錄單一紙附卷足憑（參偵查卷），況被告於本院調查時經詢以「為何
      在警訊中辯稱案發當天是要去找大胖排解糾紛？」，竟供稱：因我與屋主「大
      胖」並不認識，我一時緊張才亂編的等情（參照本院八十九年十月十二日之訊
      問筆錄及同日審判筆錄），由此益足證被告於警訊時辯稱：至告訴人家中是要
      去找人排解糾紛云云，確為捏造之詞。則依被告前述之反覆供述可知，被告於
      本院調查中始辯稱係因受其父所託去告訴人家中找告訴人之父云云，亦屬事後
      卸責之詞而不足採信。從而被告請求本院傳訊其父親與告訴人之父親以證明其
      前開辯解內容為真實云云，本院認此項調查結果已不足影響本院依前開調查所
      得之心證，因認其請求顯無必要，故不予傳訊，附此敘明。
綜前所述，被告之辯稱均不足採信，本件事證已臻明確，被告之右揭犯行堪以認定。
二、按門扇者，皆用以指門戶而言，二扇者為門，一扇者曰扇。至於俗稱之窗戶，並
    不在門扇之列，性質上乃屬本款所稱之其他安全設備；而所謂「其他安全設備」
    ，則指依社會通常觀念而言，與門扇、牆垣性質相類似而同具防盜效用之設備，
    例如籬笆、附於門上之鎖、或紗門紗窗等是（參照四十一台非字第三八號判例意
    旨）。又按，毀越門扇或其他安全設備而入室行竊，其越入行為即屬侵入住宅，
    已結合於所犯加重加重竊盜之罪質中，無更行構成侵入住宅之理（參照二十七年
    上字第一八八七號判例意旨）。故被告毀壞告訴人裝於窗外供防閑所用之鐵條後
    越入窗戶行竊，使告訴人之前開鐵條、窗戶等安全設備均失其防閑之效用，惟雖
    已著手搜尋財物之竊盜行為而未生取得財物結果之犯行，核係犯刑法第三百二十
    一條第二項、第一項第二款之毀越安全設備竊盜未遂罪。其雖已著手竊盜行為之
    實施，惟未生取得財物之結果，為未遂犯，酌依刑法第二十六條前段之規定，按
    既遂犯之刑減輕其刑。經查，被告於八十六年間因犯竊盜案件，經臺灣高雄地方
    法院判處有期徒刑六月確定，嗣於八十七年五月二十三日執行完畢，有台灣高雄
    地方法院檢察署刑案資料查註紀錄表、本院被告院內索引卡紀錄表及台灣高等法
    院被告全國前案紀錄表各一紙在卷可憑，其於有期徒刑執行完畢後五年內再犯本
    件有期徒刑以上之罪，為累犯，應依刑法第四十七條規定加重其刑，並依法先加
    後減之。爰審酌被告前曾犯竊盜、麻醉藥品管理條例等罪之素行，已如前述，及
    其犯罪動機、目的、手段與所生損害，犯罪後未坦承犯行等一切情狀，酌量處如
    主文所示之刑。
據上論斷，應依刑事訴訟法第二百九十九條第一項前段、刑法第第三百二十一條第二
項、第一項第二款，第二十六條前段，第四十七條，判決如主文。
本案經檢察官莊榮松到庭執行職務。
中    華    民    國    八十九    年      十一      月      二十一      日
                              臺灣高雄地方法院刑事第六庭
                                      法  官  周  玉  群
右正本證明與原本無異。
如不服本判決，應於判決送達後十日內，向本院提出上訴狀。
                                      書記官  黃  英  彥
中    華    民    國    八十九    年      十一      月      二十一      日
附錄本案論罪科刑法條：
中華民國刑法第三百二十一條（加重竊盜罪）：
犯竊盜罪而有左列情形之一者，處六月以上五年以下有期徒刑：
  一  於夜間侵入住宅或有人居住之建築物、船艦，或隱匿其內而犯之者。
  二  毀越門扇、牆垣或其他安全設備而犯之者。
  三  攜帶兇器而犯之者。
  四  結夥三人以上而犯之者。
  五  乘火災、水災或其他災害之際而犯之者。
  六  在車站或埠頭而犯之者。
前項之未遂罰之。


司法院資訊處製作；財團法人民間司法改革基金會備份。
